lt-LT: Plūdrumas: Neplūduriuoja; Plūduriuoja; Plūduriuoja su pridedamu maišeliu / dėklu; Nežinoma; Kita
da: Opdrift: Flyder ikke; Flyder; Flyder med medfølgende pose/etui; Ukendt; Andet
vi: Khả năng nổi: Không nổi; Nổi; Nổi kèm túi/hộp; Không xác định; Khác
ja: 浮選: 浮かない; 浮く; 付属のポーチ/ケースで浮く; 不明; その他
hr-HR: Plutanje: Ne pluta; Pluta; Pluta s uključenom torbicom/futrolom; Nepoznato; Ostalo
de: Schwimmfähigkeit: Schwimmt nicht; Schwimmt; Schwimmt mit beiliegender Tasche/Hülle; Unbekannt; Sonstiges
nl: Drijfvermogen: Drijft niet; Drijft; Drijft met meegeleverd hoesje; Onbekend; Overige
it: Galleggiamento: Non galleggia; Galleggia; Galleggia con custodia/sacchetto incluso; Sconosciuto; Altro
en: Floatation: Does not float; Floats; Floats with included pouch/case; Unknown; Other
sl-SI: Plovnost: Ne plava; Plava; Plava s priloženo torbico/etuijem; Neznano; Drugo
ro-RO: Plutire: Nu plutește; Plutește; Plutește cu săculeț/husă inclusă; Necunoscut; Altele
hu: Lebegés: Nem lebeg; Lebeg; Lebeg a mellékelt tasakkal/tokkal; Ismeretlen; Egyéb
el: Επίπλευση: Δεν επιπλέει; Επιπλέει; Επιπλέει με την περιλαμβανόμενη θήκη/βαλιτσάκι; Άγνωστο; Άλλο
es: Flotación: No flota; Flota; Flota con la funda/estuche incluido; Desconocido; Otro
ko: 부력: 물에 뜨지 않음; 물에 뜸; 포함된 파우치/케이스와 함께 물에 뜸; 알 수 없음; 기타
zh-TW: 漂浮性: 無法漂浮; 可漂浮; 裝入隨附小包/收納盒後可漂浮; 未知; 其他
cs: Plovatelnost: Neplave; Plave; Plave s přiloženým pouzdrem/obalem; Neznámé; Ostatní
zh-CN: 漂浮性: 不浮水; 浮水; 使用随附的小袋/收纳盒可浮水; 未知; 其他
ru: Плавучесть: Не плавает; Плавает; Плавает с чехлом/сумкой в комплекте; Неизвестно; Другое
pl: Wyporność: Nie unosi się na wodzie; Unosi się na wodzie; Unosi się na wodzie z dołączonym etui/pokrowcem; Nieznane; Inne
th: การลอยตัว: ไม่ลอยน้ำ; ลอยน้ำ; ลอยน้ำได้เมื่อใส่กระเป๋า/เคสที่แถมมา; ไม่ทราบ; อื่นๆ
sk-SK: Vztlak: Nepláva; Pláva; Pláva v priloženom puzdre/obale; Neznáme; Iné
bg-BG: Плавателност: Не плува; Плува; Плува с включен калъф / чантичка; Неизвестно; Друго
tr: Yüzdürme: Yüzmez; Yüzer; Dahili kılıf/kutu ile yüzer; Bilinmiyor; Diğer
nb: Flytasjon: Flyter ikke; Flyter; Flyter med medfølgende veske/etui; Ukjent; Annet
pt-BR: Flutuação: Não flutua; Flutua; Flutua com bolsa/estojo incluída(o); Desconhecido; Outro
sv: Flytförmåga: Flyter inte; Flyter; Flyter med medföljande fodral/väska; Okänt; Övrigt
fi: Kellunta: Ei kellu; Kelluu; Kelluu mukana tulevalla pussilla/kotelolla; Tuntematon; Muu
pt-PT: Flutuação: Não flutua; Flutua; Flutua com bolsa/estojo incluído; Desconhecido; Outro
fr: Flottabilité: Ne flotte pas; Flotte; Flotte avec étui/pochette inclus; Inconnu; Autre